臺灣屏東地方法院刑事判決　　　　　　　100年度易字第684號
公　訴　人　臺灣屏東地方法院檢察署檢察官
被　　　告　徐宜宏
上列被告因竊盜案件，經檢察官提起公訴（100 年度偵字第1595
號），本院判決如下：
    主  文
徐宜宏竊盜，累犯，處有期徒刑伍月，如易科罰金，以新臺幣壹
仟元折算壹日。
    事  實
一、徐宜宏前因施用毒品案件，經本院以98年度簡字第97號判處
    有期徒刑4 月確定，於民國98年10月22日縮刑期滿執行完畢
    。詎仍不知悔改，於99年11月14日22時許，至其友人宋國仕
    位於屏東縣麟洛鄉○○路341 號住處，竟基於意圖為自己不
    法所有之竊盜犯意，乘宋國仕未及注意之際，竊取宋國仕所
    有放置於上開住處2 樓客廳桌上之手機1 支。嗣經宋國仕發
    現上開手機失竊並報警處理，始為警循線查悉上情。
二、案經宋國仕訴由屏東縣政府警察局屏東分局報告臺灣屏東地
    方法院檢察署檢察官偵查起訴。
    理  由
一、按被告以外之人於審判外之陳述，雖不符刑事訴訟法第159
    條之1 至第159 條之4 之規定，而經當事人於審判程序同意
    作為證據，法院審酌該言詞陳述或書面陳述作成時之情況，
    認為適當者，亦得為證據，同法第159 條之5 第1 項有明文
    規定。茲查，本判決所引用之傳聞證據，除原已符同法第15
    9 條之1 至第159 條之4 規定及法律另有規定等傳聞法則例
    外規定，而得作為證據外，其餘卷證資料，業經當事人於本
    院準備程序時，表示對本判決傳聞證據部分，均同意作為證
    據。本院斟酌上開證據並無違法取得之情事，亦無證明力明
    顯過低之情形，認為作為本件被告認定犯罪有無之證據亦屬
    適當，是均得採為本件論斷之證據。
二、訊據被告徐宜宏於本院審理時矢口否認有何竊盜犯行，辯稱
    ：「我沒有偷，是宋國仕於上述時、地借給我的，因我手機
    壞掉，而宋國仕有3 支手機沒有在用。」云云。然查，上揭
    犯罪事實，業據證人即被害人宋國仕於警詢、偵查中及本院
    審理時證述失竊情節明確，且查被害人宋國仕於手機失竊後
    ，旋於翌日即99年11月15日報警處理，有屏東縣政府警察局
    屏東分局麟洛分駐所警員鄭俊俍職務報告（見警卷第2 頁）
    在卷可稽，衡情倘被害人宋國仕確有同意被告徐宜宏借用手
    機，則被害人宋國仕當無於發現失竊後旋即報警之理。又查
    被告徐宜宏上開於本院審理中辯解之借用時、地，核與其於
    警詢中供述：「我沒有於99年11月14日22時許，前往屏東縣
    麟洛鄉○○路341 號找宋國仕」、「我大約是在99年11月15
    日21時左右，在我們村莊（屏東縣萬丹鄉○○村○○路上向
    他借的」云云，已有不符，經質之被告徐宜宏嗣於本院審理
    時改辯稱：「上述2 時、地都有借，是分別借用2 支手機」
    云云，然其前後所述借用時、地顯已有矛盾，且倘被告徐宜
    宏確有徵得被害人宋國仕同意借用手機，衡情被告徐宜宏就
    借用之時、地應知之甚稔，要無前後說詞反覆之必要，況若
    被告徐宜宏於99年11月14日22時許有向被害人宋國仕借用1
    支手機，衡情應無於翌日即99年11月15日21時許再向被害人
    宋國仕借用另1 支手機之必要，故被告上開辯解與常理不符
    ，已難採憑。此外復有贓物認領保管單、屏東縣政府警察局
    屏東分局麟洛分駐所扣押筆錄、扣押物品目錄表各1 份及現
    場查證照片6 張等附卷可稽，足認其上開辯解係臨訟卸責之
    詞，並無足採信。從而本件罪證明確，被告犯行洵堪認定，
    應依法論科。
三、核被告徐宜宏所為，係犯刑法第320 條第1 項之竊盜罪。又
    被告徐宜宏前因施用毒品案件，經本院以98年度簡字第97號
    判處有期徒刑4 月確定，於98年10月22日縮刑期滿執行完畢
    之事實，有臺灣高等法院被告前案紀錄表在卷可稽，其於有
    期徒刑執行完畢後，5 年內故意再犯本件有期徒刑以上之罪
    ，為累犯，應依刑法第47條第1 項規定加重其刑。爰審酌被
    告任意竊取他人財物，漠視他人財產法益，所為對於社會治
    安亦生危害，前已因案執行完畢，竟又為本件竊盜犯行，顯
    然未有深切悔悟，犯後否認犯行，飾詞卸責，態度非佳，並
    考量其智識程度為高中畢業，家庭經濟狀況小康，竊盜所得
    物品之價值非高，且已發還被害人等一切情狀，量處如主文
    所示之刑，並諭知易科罰金之折算標準，以資懲儆。
據上論斷，應依刑事訴訟法第299 條第1 項前段，刑法第320 條
第1 項、第41條第1 項、第47條第1 項，刑法施行法第1 條之1
，判決如主文。
本案經檢察官潘國威到庭執行職務
中    華    民    國   100    年    7     月    20    日
                      刑事第三庭  法  官  陳茂亭
以上正本證明與原本無異。
如不服本判決應於收受判決後10日內向本院提出上訴書狀，並應
敘述具體理由；其未敘述上訴理由者，應於上訴期間屆滿後20日
內向本院補提理由書（均須按他造當事人之人數附繕本）「切勿
逕送上級法院」。
中    華    民    國   100    年    7     月    20    日
                                  書記官  黃佳惠
附錄法條：
中華民國刑法第320條
（普通竊盜罪、竊佔罪）
意圖為自己或第三人不法之所有，而竊取他人之動產者，為竊盜
罪，處5  年以下有期徒刑、拘役或 5 百元以下罰金。
意圖為自己或第三人不法之利益，而竊佔他人之不動產者，依前
項之規定處斷。
前二項之未遂犯罰之。